臺灣臺北地方法院民事裁定
111年度簡抗字第26號
抗  告  人  成家交通有限公司

法定代理人  陳威廷  
上列抗告人與相對人陳萬成間請求返還牌照事件，抗告人對於中
華民國111年3月1日本院111年度北簡字第3439號裁定，關於核定
訴訟標的之價額部分，提起抗告，本院裁定如下：
    主  文
一、原裁定關於核定訴訟標的價額部分廢棄。
二、本件訴訟標的價額核定為新臺幣壹萬壹仟陸佰玖拾陸元。
三、抗告費用新臺幣壹仟元由相對人負擔。
    理  由
一、按訴訟標的之價額，由法院核定。核定訴訟標的之價額，以
    起訴時之交易價額為準；無交易價額者，以原告就訴訟標的
    所有之利益為準，民事訴訟法第77條之1第1項、第2項定有
    明文。
二、經查：
  ㈠抗告人於原法院起訴及抗告意旨略以：相對人自備營業小客
    車1輛（下稱系爭車輛），於民國106年12月28日以其所有國
    瑞小客車向抗告人靠行租借營業車牌000-0000號號牌2面（
    下稱系爭牌照）及行車執照1枚（下稱系爭行照），並簽訂
    有「台北市計程車客運業駕駛人自備車輛參與經營契約書」
    （下稱系爭契約），約定以每月需按時繳交靠行費新臺幣（
    下同）1,200元及代墊之違規法款、保險費及一切規費。詎
    相對人嗣於起訴前積欠前述費用2萬餘元（惟已於111年3月3
    日陸續清償完畢），且有超收乘客車資，經抗告人多次催告
    、聯繫，發現相對人已搬遷，爰以起訴狀繕本之送達做為催
    告並終止租約，並請求相對人返還系爭牌照及行照。而原法
    院核定本件訴訟標的價額為1,650,000元，實屬過高，爰提
    起抗告，請求廢棄原裁定等語。
  ㈡查抗告人提起本件訴訟請求相對人返還系爭牌照及系爭行照
    ，性質上屬於財產權訴訟，本件訴訟標的為系爭契約終止後
    ，相對人應返還以抗告人名義申領之系爭牌照及系爭行照給
    付義務，是抗告人就訴訟標的所有之利益，應為避免相對人
    繼續利用系爭牌照及系爭行照，致抗告人須就系爭車輛之交
    通違規罰鍰負公法上義務（相對人因系爭契約應給付之各項
    代墊款給付義務，應另行請求，非屬本件訴訟標的之範圍）
    ，自應推估抗告人於本件訴訟期間可能發生之公法上給付義
    務為核定本件訴訟標的價額之基準。經查，相對人自簽訂系
    爭契約之日即106年12月28日起至抗告人提起本件訴訟之日
    即111年2月21日(見原法院卷第7頁)止，約4年2月期間因使
    用系爭車輛違規遭新北市政府交通事件裁決處裁處罰鍰14次
    ，金額分別為1,800元、1,600元、1,800元、2,400元、1,60
    0元、600元、900元、3,500元、900元、600元、300元、300
    元、300元、600元，合計17,200元（見本院卷第39至47頁）
    ，參酌各級法院辦案期限實施要點第2點規定，民事通常程
    序之第一、二審辦案期限分別為10月、2年，就本案繁簡程
    度推估本件訴訟進行之期間為2年10月，抗告人於上開期間
    可能發生交通違規罰款之公法上給付義務為11,696元【17,2
    00元÷(4+2/12)月×(2+10/12)月=11,696元，元以下四捨五入
    】等情，爰核定本件訴訟標的價額為11,696元。
三、綜上所述，本件訴訟標的價額應核定為11,696元（應徵第一
    審裁判費1,880元)，尚非不能核定，原裁定以本件訴訟標的
    價額不能核定為由，依民事訴訟法第77條之12規定，以同法
    第466條所定不得上訴第三審之最高利益額數加10分之1，核
    定本件訴訟標的價額為1,650,000元，尚有未洽。抗告意旨
    指摘原裁定關於訴訟標的價額之核定部分不當，為有理由，
    爰由本院廢棄此部分原裁定，並另行核定如主文第2項所示
    。又原裁定關於核定訴訟標的價額部分既經本院廢棄，則原
    裁定據以計徵命補繳第一審裁判費17,335元部分，即失所附
    麗，併予敘明。
四、據上論結，本件抗告為有理由，爰裁定如主文。　
中　　華　　民　　國　　111 　年　　4 　　月　　18　　日
                  民事第三庭審判長    法  官  方祥鴻
                                      法  官  林瑋桓
                                      法  官  薛嘉珩
以上正本係照原本作成。
本裁定不得再抗告。
中　　華　　民　　國　　111 　年　　4 　　月　　18　　日
                                      書記官　王文心